# IPO 分期付款股权激励

提问人：fayepan 时间：2021-11-24 19:54:03
A 公司注册资本为 1380 万元，为实施股权激励，设立持股平台——某有限合伙企业（以下简称“B 公司”）。A 公司实际控制人将其所持有一部分股权转让给持股平台，同时其作为合伙企业LP。 2020 年 9 月，股东会决议拟定授予高管股权，不设服务期， 2020 年 10 月办理工商信息变更，实际控制人申报纳税。
由于高管一次难以筹集到足够多的资金，故约定在 2025 年 11 月 30 日分期付款给实际控制人，同时实际控制人口头承诺若最后一次股权转让权无法缴纳，可豁免缴纳股权款。
目前能确认该股权激励为期权，但是是否需要对最后一次股权转让款可豁免支付进行会计处理呢？若是，是以豁免日的公允价值与原确认的股份支付授予日的公允价值之间的差额计入豁免当期的管理费用吗？

回答人：chenyiwei
转让价格是否现在已经确定下来？如果是，则最终实际控制人豁免最后一期转让价款应作为一项职工薪酬进行会计处理，即A公司按照实际豁免的金额确认职工薪酬费用和资本公积。

提问人：fayepan 时间：2021-11-29 14:48:01
请问陈老师，请问是应该确认在授予日 还是豁免年度呢？

回答人：chenyiwei
在实际完成豁免（员工的还款义务实际解除）时点确认。